臺灣臺中地方法院宣示判決筆錄　　　　　　　　　　　九十三年度易字第九二四號
　　公　訴　人　臺灣臺中地方法院檢察署檢察官
　　被　　　告　丁○○
右列被告因恐嚇取財等案件，於中華民國九十三年五月二十八日十六時，在本院第九
法庭宣示判決，出席職員如左：
法官起立朗讀判決主文、犯罪事實要旨、處罰條文、附記事項，及告以上訴限制、期
間並提出上訴狀之法院，且諭知記載其內容：
一、主  文：
丁○○幫助連續意圖為自己不法之所有，以恐嚇使人將本人之物交付，處有期徒刑陸
月，如易科罰金，以佰元折算壹日。
二、犯罪事實要旨：
丁○○於民國九十一年五月間某日，從自由時報分類廣告得知由某真實姓名均不詳之
成年男子欲蒐集他人之帳戶存摺使用，丁○○可預見金融帳戶係個人理財之重要工具
，關係個人財產、信用之表徵，一般人收購他人名義之金融帳戶使用，常與擄車勒贖
或詐欺之犯罪密切相關，且取得他人存摺之目的，在於收取贓款及掩飾犯行不易遭人
追查，又對於提供帳戶之行為本身，雖無引發他人萌生犯罪之確信，但仍不顧他人所
可能遭受之危險，而基於縱若有人持以犯恐嚇取財罪亦不違反其本意之幫助犯意，依
報紙所記載之聯絡方式，前往臺中縣大雅鄉○○路上，以新臺幣（下同）五百元之代
價，將其所申請開立之玉山商業銀行豐原分行，帳號00000000000000
00號帳戶之存摺、提款卡及密碼資料，出售予前開不詳姓名年籍之成年男子使用。
嗣該不詳年籍姓名之成年男子於取得丁○○所交付之前開銀行帳戶存摺、提款卡及密
碼後，竟將之輾轉交予真實姓名年籍亦不詳，綽號「小廖」之成年男子，該綽號「小
廖」之成年男子於取得前開帳戶資料後，即於民國九十一年六月十四日，在臺中市中
山公園內，與乙○○（業經本院於九十一年十一月二十一日以九十一年度易字第二二
九四號判處有期徒刑一年六月，緩刑五年確定）共同基於意圖為自己不法所有之概括
犯意聯絡，二人謀議推由該綽號「小廖」之成年男子負責下手竊取車輛，並提供丁○○所開設之前開帳戶資料，且將該帳戶之金融卡一張交付與乙○○，再由乙○○依該
綽號「小廖」之成年男子所提供之失竊車輛車主聯繫資料與車主聯絡，由乙○○負責
向車主恐嚇而要求交付贖款。該綽號「小廖」之成年男子隨即自九十一年六月十七日
起至十八日止，在如附表所示時間、地點，連續下手行竊如附表所示之車輛共四部，
竊車得手後，該綽號「小廖」之成年男子即以電話告知乙○○各該車輛內所尋得之車
主或使用人之聯絡電話等資料，由乙○○於九十一年六月十七日、十八日，先後向如
附表編號一、三、四所示車主吳國棟等人恫嚇稱：須依其指示將匯款匯入所指定之帳
戶內，否則即將車輛賣至解體工廠，別想再找回車輛等語，而以此加損害於吳國棟等
人所使用車輛之財產等事恐嚇之，致使如附表編號一、三、四所示車主吳國棟等人均
心生畏懼，其中如附表編號一所示車主吳國棟並因而依其指示，將一萬元款項匯入前
開玉山商業銀行豐原分行帳戶中，如附表編號三、四所示部分，則因車主甲○○、丙○○未依其指示匯款，始未得逞；其中如附表編號一所示部分，乙○○在車主吳國棟
依指示匯款後，即於九十一年六月十七日下午三時許，至臺中市○○路旁之臺中市農
會提款機提領贓款一萬元，再通知車主吳國棟之妻戊○○前往所告知之車輛藏放位置
尋車，乙○○並於九十一年六月十八日上午六時許，將所得之其中五千元交給該綽號
「小廖」之成年男子。嗣於九十一年六月十八日中午十二時許，乙○○又以電話聯繫
如附表編號三所示車主甲○○時，為警當場查獲，並循線於如附表所示地點，分別尋
獲上開失竊車輛，始悉上情。
三、處罰條文：
刑法第三十條、第三百四十六條第一項。
四、協商判決除有刑事訴訟法第四百五十四條之四第一項第一款於本訊問程序終結前
    ，被告撤銷協商合意或檢察官撤回協商聲請者；第二款被告協商之意思非出於自
    由意志者；第四款被告所犯之罪非第四百五十五條之二第一項所定得以協商判決
    者；第六款被告有其他較重之裁判上一罪之犯罪事實者；第七款法院認應諭知免
    刑或免訴、不受理者情形之一，及違反同條第二項「法院應於協商合意範圍內為
    判決；法院為協商判決所科之刑，以宣告緩刑或二年以下有期徒刑、拘役或罰金
    為限」之規定者外，不得上訴。
五、如不服本件判決，而有前開得提起上訴之情形，得自收受判決送達之日起十日內
    ，向本院提出上訴書狀，上訴於第二審法院（須附繕本 )。
中    華    民    國      九十三      年       五      月     二十八    日
                                臺灣臺中地方法院刑事第九庭
                                      法  官  陳 思 成
右正本證明與原本無異。
                                      書記官
中    華    民    國      九十三      年       五      月     三十一    日
附表：
┌──┬────┬───────┬─────────┬──────────
│編號│時    間│    地      點│      車主車號    │    恐嚇取財既未遂
├──┼────┼───────┼─────────┼──────────
│一  │91.6.17 │台中市○○○路│吳國棟所有車牌號碼│吳國棟電匯一萬元至上
│    │上午六時│三段二四三號前│ＮＣ－九三九七號自│開玉山商業銀行帳戶內
│    │許      │（在台中市美村│用小客車乙部      │，而恐嚇取財既遂。
│    │        │南路五十五號對│                  │
│    │        │面尋獲）      │                  │
│    │        │              │                  │
├──┼────┼───────┼─────────┼──────────
│二  │91.6.17 │台中市○○○路│羅賢涼所有車牌號碼│尚未著手以電話向車主
│    │上午七時│與忠太東路口（│Ｎ三－三九九二號自│恐嚇取財，即為警查獲
│    │三十分許│在台中市○○路│用小客車乙部（由羅│。
│    │        │與五權八街口尋│志苑使用中）      │
│    │        │獲）          │                  │
│    │        │              │                  │
├──┼────┼───────┼─────────┼──────────
│三  │91.6.17 │台中市○○路一│甲○○所有車牌號碼│乙○○以電話指示田毓
│    │十二時許│段一一六號前（│三Ａ－四六０二號自│璽將二萬元匯入上開玉
│    │（起訴書│在台中縣大里市│用小客車乙部      │山商業銀行帳戶，但田
│    │誤載為六│德芳南路與大元│                  │毓璽未匯款而恐嚇取財
│    │時許）  │路口尋獲，起訴│                  │未遂
│    │        │書均誤載如編號│                  │
│    │        │一所示地點）  │                  │
│    │        │              │                  │
├──┼────┼───────┼─────────┼──────────
│四  │91.6.18 │台中市○○路二│丙○○所有車牌號碼│乙○○以電話指示高振
│    │上午十一│段七六號前（在│Ｋ六－九五九二號自│忠匯款須匯款，但尚未
│    │時許    │台中縣大雅鄉秀│用小客車乙部      │匯款前即經查獲而恐嚇
│    │        │山路與中清南路│                  │取財未遂。
│    │        │口尋獲）      │                  │
│    │        │              │                  │
└──┴────┴───────┴─────────┴──────────
